【裁判字號】    91,易,689
【裁判日期】    920425
【裁判案由】    傷害
【裁判全文】
臺灣臺北地方法院刑事判決                          九十一年度易字第六八九號
    公  訴  人  臺灣臺北地方法院檢察署檢察官
    被      告  庚  ○
右列被告因傷害案件，經檢察官聲請以簡易判決處刑（九十年度偵字第一八０二七號
），本院認不宜，改依通常程序審判之，判決如左：
    主  文
庚○傷害人之身體，處拘役參拾日，如易科罰金，以參佰元折算壹日。
    事  實
一、庚○與己○○均為台北市山東同鄉會第六屆理事，該會於民國八十九年十二月二
    十三日下午二時許，假台北市○○○路○段四十五號舉行第七屆第一次會員大會
    ，會後於同日下午三時許選舉第七屆理監事，庚○因選舉競爭激烈，與己○○發
    生爭執，竟基於傷害人身體之犯意，持木質感謝狀毆打己○○頭部，迨己○○倒
    地後，復以腳踢踩己○○之胸部，致己○○受有頭部外傷、胸部挫傷之傷害。
二、案經己○○訴由台灣台北地方法院檢察署檢察官偵查聲請簡易判決處刑，本院改
    依通常程序審理。
    理  由
一、訊據被告庚○矢口否認有何傷害犯行；辯稱：其為監票員，己○○未經其清點選
    票，即將選票取走，故其有持薄薄資料打己○○一下，未以木質感謝狀毆打己○○云云。經查：右揭事實，業據告訴人己○○於偵審中指訴綦詳，核與證人即當
    時在場之戊○○、甲○○、乙○○於偵查中及本院審理時證述之情節相符，復有
    國立台灣大學醫學院附設醫院診斷書、現場照片六張、台北市山東同鄉會開會通
    知單在卷可稽。參以該診斷書記載告訴人受有頭部外傷、胸部挫傷之傷害，核與
    告訴人指訴被告對其傷害情節及受傷情狀相符，且告訴人於八十九年十二月二十
    三日即與被告發生衝突之當日，即已赴醫院驗出受有前揭傷害，其驗得傷害與發
    生衝突之時間甚為接近等情，堪認告訴人所受傷害係出於被告毆打所致。雖證人
    丁○○於本院審理時證稱：庚○係拿「選票」捲成一捲從己○○的「前面」打下
    去（見本院九十二年一月十七日筆錄第十三、十四頁），然其所述不惟與證人戊○○、甲○○、乙○○不符，亦與被告於本院所述：其是拿「開會的資料」捲成
    圓筒狀敲告訴人的「後腦勺」一下（見本院九十一年十二月二十四日筆錄第二頁
    ）不符，是仍應以證述一致之證人戊○○、甲○○、乙○○所述：被告係持感謝
    狀毆打告訴人等語較為可採。而證人丙○○於本院審理時陳稱：其沒有看到庚○
    打己○○，是聽到聲音才回頭看（見本院九十二年一月十七日筆錄第十六頁），
    是其證詞尚難作為有利被告之證據。從而，被告所辯要屬卸責之詞，無足採信。
    本件事證明確，被告犯行堪予認定。
二、核被告所為，係犯刑法第二百七十七條第一項之傷害罪。爰審酌被告犯罪之動機
    、目的、手段、告訴人所受傷害程度及被告犯罪後之態度等一切情狀，量處如主
    文所示之刑，並諭知易科罰金之折算標準。按被告犯罪後，刑法第四十一條業於
    九十年一月四日修正，同年月十二日生效，該法條第一項規定：「犯最重本刑為
    五年以下有期徒刑之罪，而受六月以下有期徒刑或拘役之宣告，因身體、教育、
    職業或家庭之關係或因其他正當事由，執行顯有困難者，得以一元以上三元以下
    折算一日，易科罰金。但確因不執行所宣告之刑，難收矯正之效或難以維持法秩
    序者，不在此限」；是被告犯罪後法律已有變更，比較新舊法之結果，舊法並無
    更有利於被告，依刑法第二條第一項前段之規定，應適用裁判時之新法。
據上論斷，應依刑事訴訟法第四百五十二條、第二百九十九條第一項前段，刑法第二
條第一項前段、第二百七十七條第一項、修正後第四十一條第一項前段，罰金罰鍰提
高標準條例第一條前段、第二條，判決如主文。
本案經檢察官張安箴到庭執行職務。
中      華      民      國    九十二    年      四      月    二十五    日
                                    臺灣臺北地方法院刑事第七庭
                                        法  官  蕭  清  清
右正本證明與原本無異。
如不服本判決，應於判決送達後十日內向本院提出上訴狀(應抄附繕本)。告訴人
或被害人如對於本判決不服者，應具備理由請求檢察官上訴，其上訴期間之計算
係以檢察官收受判決正本之日期為準。
                                        書記官  劉  麗  英
中      華      民      國    九十二    年      四      月    二十五    日
附錄本案論罪科刑法條：
刑法第二百七十七條：
傷害人之身體或健康者，處三年以下有期徒刑、拘役或一千元以下罰金。
犯前項之罪因而致人於死者，處無期徒刑或七年以上有期徒刑，致重傷者，處三年以
上十年以下有期徒刑。


司法院資訊處製作；財團法人民間司法改革基金會備份。
